ru: Характеристики кресла или дивана: Вращение на 360 градусов; Регулируемые подлокотники; Регулируемый угол наклона спинки; Регулируемая подставка для ног; Регулируемый подголовник; Регулируемая высота; Встроенный USB-порт; Трансформер; Гидравлический; Функция массажа; Подходит для животных; Электрическая откидная спинка; Откидывающаяся спинка; Съемный чехол; Съемные подушки; Устойчивость к пятнам; Места для хранения; Поворотный; Буксируемый; С обивкой; Водонепроницаемый; На колесах; Другое
sl-SI: Lastnosti stola/kavča: 360 stopinjsko vrtenje; Nastavljivi nasloni za roke; Nastavljiv kot naslonjala; Nastavljiv naslon za noge; Nastavljiv naslon za glavo; Nastavljiva višina; Vgrajena vrata USB; Pretvorljivo; Hidravlični; Funkcija masaže; Hišnim ljubljenčkom prijazno; Električno nagibanje; Ležeče naslonjalo; Odstranljiva prevleka; Odstranljive blazine; Odporen na madeže; Možnosti shranjevanja; Vrtljiv; Vlečna; Oblazinjena; Vodoodporen; Na kolesih; Drugo
bg-BG: Характеристики на стол/диван: Завъртане на 360 градуса; Регулируеми подлакътници; Регулируем ъгъл на облегалката; Регулируема поставка за крака; Регулируема облегалка за глава; Регулируема височина; Вграден USB порт; Разтегаем; Хидравличен; Функция за масаж; Подходящ за домашни любимци; Електрическо накланяне; Накланяща се облегалка; Свалящ се капак; Подвижни възглавници; Устойчивост на петна; Опции за съхранение; Въртящ се; Преместваем; Тапициран; Водоустойчив; С колела; Други
ko: 의자/소파 기능: 360도 회전; 조절식 팔걸이; 조절식 등받이 각도; 조절식 발 받침; 조절식 머리 받침대; 조절식 높이; 내장 USB 포트; 컨버터블; 유압; 마사지 기능; 반려동물 친화적; 파워 리클라이닝; 리클라이닝 등받이; 탈착형 커버; 탈착형 쿠션; 얼룩 방지; 저장 옵션; 스위블; 견인 가능; 업홀스터드; 방수; 바퀴 달림; 기타
ro-RO: Caracteristici scaun/canapea: Rotire 360 de grade; Brațe reglabile; Unghi reglabil al spătarului; Suport pentru picioare reglabil; Suport pentru cap reglabil; Înălțime reglabilă; Port USB încorporat; Convertibil; Hidraulic; Funcție de masaj; Adecvat pentru animale de companie; Culisant electric; Spătar culisant; Husă detașabilă; Perne detașabile; Rezistență la pete; Opțiuni de depozitare; Pivotare; Remorcabil; Tapițat; Impermeabil; Cu roți; Altele
de: Sessel-/Sofaeigenschaften: 360-Grad-Drehung; Verstellbare Armlehnen; Verstellbarer Rückenwinkel; Verstellbare Fußstütze; Verstellbare Kopfstütze; Verstellbare Höhe; Integrierter USB-Port; Konvertierbar; Hydraulisch; Massagefunktion; Haustierfreundlich; Elektrisch verstellbar; Verstellbare Rückenlehne; Abnehmbarer Bezug; Abnehmbare Kissen; Schmutzabweisend; Lageroptionen; Wirbel; Abschleppbar; Bezogen; Wasserdicht; Auf Rädern; Sonstiges
th: คุณลักษณะของเก้าอี้/โซฟา: การหมุน 360 องศา; ที่พักแขนแบบปรับได้; ปรับมุมพนักพิงได้; ที่วางเท้าแบบปรับได้; พนักพิงศีรษะแบบปรับได้; ปรับความสูงได้; พอร์ต USB แบบบิลท์อิน; ปรับรูปแบบได้; ไฮดรอลิก; ฟังก์ชันการนวด; เป็นมิตรกับสัตว์เลี้ยง; ปรับเอนนอนลงได้; พนักพิงปรับเอนได้; ผ้าคลุมถอดได้; เบาะรองนั่งแบบถอดได้; ป้องกันคราบ; ตัวเลือกการจัดเก็บ; ล้อเลื่อน; ลากจูงได้; หุ้มเบาะ; กันน้ำ; มีล้อ; อื่นๆ
it: Funzionalità poltrona/divano: Rotazione di 360°; Braccioli regolabili; Inclinazione dello schienale regolabile; Poggiapiedi regolabile; Poggiatesta regolabile; Altezza regolabile; Port USB integrata; Convertibile; Idraulico; Funzione massaggio; Adatto agli animali; Reclinazione elettrica; Schienale reclinabile; Copertura rimovibile; Cuscini sfoderabili; Antimacchia; Opzioni di archiviazione; Girevole; Trainabile; Foderato; Impermeabile; Su ruote; Altro
pt-BR: Características da poltrona/sofá: Rotação de 360 graus; Apoios de braços ajustáveis; Ângulo do encosto ajustável; Apoio para os pés ajustável; Encosto de cabeça ajustável; Altura ajustável; Porta USB integrada; Conversível; Hidráulico; Função de massagem; Aceita animais de estimação; Reclinação elétrica; Encosto reclinável; Capa removível; Almofadas removíveis; Resistente a manchas; Opções de armazenamento; Giratório; Rebocável; Estofado; À prova d'água; Com rodas; Outro
nl: Kenmerken stoel/sofa: 360 graden draaibaar; Verstelbare armleuningen; Verstelbare hoek van de rugleuning; Verstelbare voetensteun; Verstelbare hoofdsteun; Verstelbare hoogte; Ingebouwde USB-poort; Converteerbaar; Hydraulisch; Massagefunctie; Huisdiervriendelijk; Elektrisch verstelbaar; Verstelbare rugleuning; Afneembare hoes; Uitneembare kussens; Vlekbestendig; Opbergmogelijkheden; Draaibaar; Trekbaar; Gestoffeerd; Waterdicht; Verrijdbaar; Andere
fi: Tuolin/sohvan ominaisuudet: 360 asteen kierto; Säädettävät käsinojat; Säädettävä selkänoja; Säädettävä jalkatuki; Säädettävä niskatuki; Säädettävä korkeus; Sisäänrakennettu USB-portti; Muunnettava; Hydraulinen; Hierontatoiminto; Lemmikkiystävällinen; Sähkösäätöinen kallistuminen; Kallistuva selkänoja; Irrotettava päällinen; Irrotettavat tyynyt; Likaa hylkivä; Säilytysvaihtoehdot; Kääntyvä; Vedettävä; Verhoiltu; Vedenkestävä; Pyörillä varustettu; Muu
el: Χαρακτηριστικά καρέκλας/καναπέ: Περιστροφή 360 μοιρών; Ρυθμιζόμενα μπράτσα; Ρυθμιζόμενη γωνία πλάτης; Ρυθμιζόμενο υποπόδιο; Ρυθμιζόμενο προσκέφαλο; Ρυθμιζόμενο ύψος; Ενσωματωμένη θύρα USB; Πολυχρηστικό; Υδραυλικό; Λειτουργία μασάζ; Φιλικό προς τα κατοικίδια; Ηλεκτρική ανάκλιση; Ανακλινόμενη πλάτη; Αφαιρούμενο κάλυμμα; Αφαιρούμενα μαξιλάρια; Ανθεκτικό στους λεκέδες; Επιλογές αποθήκευσης; Περιστροφή; Ρυμουλκούμενο; Με ταπετσαρία; Αδιάβροχο; Με ροδάκια; Άλλο
zh-CN: 椅子/沙发特点: 360 度旋转; 可调扶手; 可调靠背角度; 可调脚踏板; 可调头枕; 可调高度; 内置 USB 端口; 可转换; 液压; 按摩功能; 宠物友好型; 电动躺卧; 斜倚靠背; 可拆卸套; 可拆式坐垫; 防污; 多种收纳选择; 旋转式; 可推拉; 软垫; 防水; 轮式; 其他
hu: Szék/Kanapé jellemzői: 360 fokban elforgatható; Állítható kartámaszok; Állítható a háttámla dőlésszöge; Állítható lábtartó; Állítható fejtámla; Állítható magasság; Beépített USB-port; Átalakítható; Hidraulikus; Masszázs funkció; Állatbarát; Elektromosan dönthető; Dönthető háttámla; Levehető huzat; Kivehető párnák; Foltálló; Tárolási lehetőségek; Elforgatható; Vontatható; Kárpitozott; Vízálló; Kerekes; Egyéb
nb: Stol-/sofafunksjoner: 360 graders rotasjon; Regulerbar armlene; Justerbar ryggvinkel; Regulerbar fotstøtte; Regulerbar hodestøtte; Regulerbar høyde; Innebygd USB-port; Omformbar; Hydraulisk; Massasjefunksjon; Kjæledyrvennlig; Strømdrevet recliner; Tilbakelent rygg; Avtakbart deksel; Avtakbare puter; Flekkbestandig; Oppbevaringsalternativer; Svingbar; Kan slepes; Polstret; Vannsikker; Med hjul; Annen
sk-SK: Vlastnosti kresla/pohovky: Otáčanie o 360 stupňov; Nastaviteľné lakťové opierky; Nastaviteľný uhol operadla; Nastaviteľná opierka nôh; Nastaviteľná opierka hlavy; Nastaviteľná výška; Vstavaný USB port; Rozkladací; Hydraulický; Masážna funkcia; Vhodný pre zvieratá; Výkonné polohovanie; Polohovateľná opierka chrbta; Odnímateľný kryt; Odnímateľné vankúše; Odolný voči škvrnám; Úložné možnosti; Otočný; Prípojný; Čalúnený; Vodotesný; Kolesový; Iné
pt-PT: Características da cadeira/sofá: Rotação de 360 graus; Apoio de braço ajustável; Ângulo do encosto ajustável; Apoio para os pés ajustável; Apoio para a cabeça ajustável; Altura ajustável; Porta USB integrada; Conversível; Hidráulico; Função de massagem; Aceita animais de estimação; Reclinação elétrica; Encosto reclinável; Capa removível; Almofadas removíveis; Resistente a manchas; Opções de armazenamento; Torniquete; Rebocável; Acolchoado; Impermeável; Rodado; Outro
vi: Tính năng ghế/sofa: Xoay 360 độ; Điều chỉnh được tay vịn; Điều chỉnh được góc tựa lưng; Chỗ để chân có thể điều chỉnh; Điều chỉnh được chỗ tựa đầu; Điều chỉnh được chiều cao; Cổng USB tích hợp; Chuyển đổi; Thủy lực; Chức năng mát xa; Thân thiện với vật nuôi; Ngả lưng chỉnh điện; Tựa lưng nghiêng; Tháo được vỏ; Đệm có thể tháo rời; Chống biến màu; Tùy chọn lưu trữ; Lốp xoay; Có thể kéo được; Bọc; Chống thấm nước; Có bánh xe; Khác
en: Chair/Sofa features: 360 degree rotation; Adjustable armrests; Adjustable backrest angle; Adjustable footrest; Adjustable headrest; Adjustable height; Built-in USB port; Convertible; Hydraulic; Massage function; Pet friendly; Power reclining; Reclining backrest; Removable cover; Removable cushions; Stain resistant; Storage options; Swivel; Towable; Upholstered; Waterproof; Wheeled; Other
es: Características de la silla/sofá: Rotación de 360 grados; Apoyabrazos regulables; Ángulo de respaldo regulable; Reposapiés ajustable; Reposacabezas ajustable; Altura regulable; Puerto USB incorporado; Convertible; Hidráulico; Función de masaje; Apto para mascotas; Reclinación eléctrica; Respaldo reclinable; Cubierta extraíble; Cojines extraíbles; Resistente a las manchas; Opciones de almacenamiento; Giratorio; Remolcable; Tapizado; Impermeable; Con ruedas; Otros
fr: Caractéristiques du fauteuil/canapé: Rotation à 360 degrés; Accoudoirs réglables; Inclinaison du dossier réglable; Repose-pieds réglable; Appui-tête réglable; Hauteur réglable; Port USB intégré; Convertible; Hydraulique; Fonction de massage; Adapté aux animaux; Inclinaison électrique; Dossier inclinable; Housse amovible; Coussins amovibles; Résistant aux taches; Possibilités de rangement; Pivot; Tractable; Tapissé; Imperméable; À roulettes; Autre
zh-TW: 椅子/沙發特點: 360 度旋轉; 扶手可調; 靠背角度可調; 腳凳可調; 頭枕可調; 高度可調; 內建 USB 埠; 可轉換; 水力; 按摩功能; 寵物友善; 電動傾斜; 斜倚靠背; 可拆式蓋子; 可拆式坐墊; 防污; 儲存選項; 萬向型; 拖曳式; 吊帶; 防水; 輪式; 其他
hr-HR: Značajke fotelje/sofe: Rotacija od 360 stupnjeva; Podesivi nasloni za ruke; Podesivi kut naslona za leđa; Podesivi oslonac za noge; Podesivi naslon za glavu; Podesiva visina; Ugrađeni USB priključak; Promjenjivog oblika; Hidrauličko; Funkcija masaže; Prikladno za kućne ljubimce; Pogon za pomicanje naslona; Pomični naslon; Uklonjiva navlaka; Uklonjivi jastuci; Otporna na mrlje; Mogućnosti pohrane; Zakretanje; Može se vući; Tapecirano; Vodootporno; S kotačima; Ostalo
cs: Vlastnosti křesla/pohovky: Otáčení o 360 stupňů; Nastavitelné opěrky rukou; Nastavitelný úhel opěradla; Nastavitelná opěrka nohou; Nastavitelná opěrka hlavy; Nastavitelná výška; Integrovaný USB port; Konvertibilní; Hydraulický; Masážní funkce; Vhodné pro domácí mazlíčky; Elektrické polohování; Sklopná opěrka zad; Odnímatelný kryt; Odnímatelné polštáře; Odolné proti skvrnám; Úložiště; Otočná; Tažné; Čalouněné; Voděodolný; Na kolečkách; Jiné
sv: Detaljer för fåtölj/soffa: 360 graders rotation; Justerbart armstöd; Justerbar ryggstödsvinkel; Justerbart fotstöd; Justerbart nackstöd; Justerbara höjd; Inbyggd USB-port; Konvertibel; Hydraulisk; Massagefunktion; Anpassad för husdjur; Power reclining; Lutande ryggstöd; Avtagbart lock; Avtagbara kuddar; Fläckbeständig; Förvaringsalternativ; Snurra; Dragbar; Klätt; Vattensäker; På hjul; Annat
da: Stol-/sofafunktioner: 360-graders rotation; Justerbare armlæn; Justerbar ryglænsvinkel; Justerbar fodstøtte; Justerbar nakkestøtte; Justerbar højde; Indbygget USB-port; Konvertibel; Hydraulisk; Massagefunktion; Kæledyrsvenlig; Tilbagelænet; Tilbagelænet ryglæn; Aftageligt cover; Aftagelige puder; Smudsafvisende; Opbevaringsmuligheder; Drejelig; Trækbar; Polstret; Vandtæt; Med hjul; Andet
ja: チェア/ソファ: 360度回転; 調節可能アームレスト; 背もたれの角度調節可能; 調整可能フットレスト; 調節可能ヘッドレスト; 高さ調節可能; 内蔵USBポート; コンバーチブル; 油圧; マッサージ機能; ペットにやさしい; パワーリクライニング; リクライニングバックレスト; 取り外し可能カバー; 取り外し可能なクッション; 汚れに強い; ストレージオプション; スイベル; 牽引可能; 布張り; 防水; 車輪付き; その他
lt-LT: Kėdės / sofos savybės: 360 laipsnių sukimas; Reguliuojami porankiai; Reguliuojamas atlošo kampas; Reguliuojama kojų atrama; Reguliuojama galvos atrama; Reguliuojamas aukštis; Integruotas USB prievadas; Transformuojama; Hidraulinė; Masažo funkcija; Draugiška augintiniams; Elektrinis atlošo reguliavimas; Atlošiamas atlošas; Nuimami apmušalai; Nuimamos pagalvėlės; Atspari dėmėms; Patogi sandėliuoti; Sukama; Velkama; Apmušta audiniu; Atspari vandeniui; Su ratukais; Kita
pl: Charakterystyka krzesła/sofy: Obrót o 360 stopni; Regulowane podłokietniki; Regulowany kąt oparcia; Regulowany podnóżek; Regulowany zagłówek; Regulowana wysokość; Wbudowany port USB; Wymienna; Hydrauliczne; Funkcja masażu; Przyjazny dla zwierząt domowych; Uchylanie elektryczne; Odchylane oparcie; Zdejmowany pokrowiec; Zdejmowane poduszki; Plamoodporny; Opcje przechowywania; Rotacja; Holowalny; Tapicerowane; Wodoszczelny; Na kółkach; Pozostałe
tr: Sandalye/Kanepe özellikleri: 360 derece dönüş açısı; Ayarlanabilir kolçaklar; Ayarlanabilir sırtlık açısı; Ayarlanabilir ayaklık; Ayarlanabilir kafalık; Ayarlanabilir yükseklik; Dahili USB yuvası; Dönüştürülebilir; Hidrolik; Masaj işlevi; Evcil hayvan dostu; Elektrikli yatar koltuk; Yatar sırtlık; Çıkarılabilir kılıf; Çıkarılabilir minderler; Leke tutmaz; Depolama seçenekleri; Tablalı; Çekilebilir; Döşemeli; Su geçirmez; Tekerlekli; Diğer